臺灣雲林地方法院刑事裁定
111年度聲字第471號
聲  請  人  
即 受 刑人  王朝龍




上列聲請人即受刑人因聲請定其應執行刑案件（108年度聲字第1
191號），聲請回復原狀，本院裁定如下：
    主  文
聲請駁回。
    理  由
一、聲請意旨略以：聲請人即受刑人王朝龍（下稱聲請人）前因
    違反毒品危害防制條例等案件，經本院於民國109年1月31日
    以108年度聲字第1191號裁定定應執行有期徒刑5年10月，現
    抗告期間已過。請審酌聲請人非有法律學識，係非因過失而
    未於抗告期間內提起抗告，且憲法定有比例原則之規範，如
    未准許回復原狀，恐有違反憲法第8條保障人身自由之疑慮
    。爰依刑事訴訟法第67條規定聲請回復原狀，以維聲請人之
    訴訟權益等語。
二、按非因過失，遲誤上訴、抗告或聲請再審之期間，或聲請撤
    銷或變更審判長、受命法官、受託法官裁定或檢察官命令之
    期間者，於其原因消滅後5日內，得聲請回復原狀；非因過
    失遲誤期間之原因及其消滅時期，應於書狀內釋明之，刑事
    訴訟法第67條第1項、第68條第2項分別定有明文。次按聲請
    回復原狀，依法本以當事人非因過失不能遵守期限者為限，
    所謂非因過失，係指逾期之緣由非可歸責於當事人而言，若
    其不能遵守期限由於自誤，即不能謂非過失。是遲誤上訴期
    間者，必也該遲誤之原因非被告所肇生，或非被告所能控制
    ，如天災阻斷交通或出於第三人之故意過失行為等情形，始
    克當之。
三、經查：
　㈠本件聲請人前因聲請定其應執行刑案件，經本院於109年1月3
    1日以108年度聲字第1191號裁定定其應執行之刑，並於109
    年2月7日囑託監所送達，復為聲請人親自簽收等情，有上開
    裁定，送達證書1份存卷可參，且經本院調取108年度聲字第
    1191號卷宗核閱無誤。而受刑人於收受該裁定後，並未於10
    9年2月13日前提起抗告，是上開裁定業已確定。
　㈡聲請意旨固稱因未諳法律，致錯失抗告期間云云。然查，聲
    請人前於108年11月26日，即曾在監所內具狀請求臺灣雲林
    地方檢察署協助就其所犯竊盜、施用第一、二級毒品、轉讓
    第一級毒品等案件，合併向本院提出定應執行刑之聲請，此
    有受刑人提出之「刑事申請合併狀」在卷可稽（見本院卷第
    49至55頁），且聲請人於107年間，亦曾2次就其所犯施用毒
    品案件，對於本院所為第一審判決提起上訴救濟乙情，亦有
    本院107年度訴字第263號判決、歷審裁判查詢結果（聲請人
    對前開判決提起上訴後，復撤回上訴）、臺灣高等法院臺南
    分院107年度上訴字第887號判決及臺灣高等法院被告前案紀
    錄表在卷可按（見本院卷第13至47頁），是由此可知，依聲
    請人先前對於法院裁判救濟或對其自身權益有所主張之經驗
    ，理當深知對於裁判不服者，得於法定期間內以抗告、上訴
    等方式循求救濟，且本院於108年度聲字第1191號裁定之末
    段亦有教示欄之提醒，堪認此部分聲請意旨，要難採信。至
    聲請意旨另稱若未許回復原狀，恐有違反憲法第8條人身自
    由保障之虞，惟聲請人係依法入監執行其前受法院裁判之刑
    罰，此要與憲法第8條明定受逮捕、拘禁之人之人身自由，
    應受法官保留原則及正當法律程序保障等節有別，自難援為
    認定其本件聲請適法之依據。從而，聲請人既自承未於抗告
    期間內提起抗告等語，應認其遲誤係因自身過失所致，自難
    據為聲請回復原狀之理由，是本件回復原狀之聲請，於法不
    合，應予駁回。
四、依刑事訴訟法第220條，裁定如主文。
中　　華　　民　　國　　111 　年　　6 　　月　　23　　日
                  刑事第三庭  法  官  蘇珈漪
以上正本證明與原本無異。
如不服本裁定，應於裁定送達後5日內向本院提出抗告狀。
                              書記官  曾百慶
中　　華　　民　　國　　111 　年　　6 　　月　　23　　日